【裁判字號】    92,交上易,581
【裁判日期】    920724
【裁判案由】    過失傷害
【裁判全文】
臺灣高等法院臺南分院刑事判決            九十二年度交上易字第五八一號    Ｃ
      上  訴  人
      即  被  告  乙  ○  ○
右上訴人因過失傷害案件，不服臺灣嘉義地方法院九十二年度易字第一八九號中華民
國九十二年六月五日第一審判決（起訴案號：臺灣嘉義地方法院檢察署九十一年度偵
字第五九三七號），提起上訴，本院判決如左：
      主      文
上訴駁回。
乙○○緩刑參年。
      事      實
一、乙○○於民國（下同）九十一年六月十四日十時許，駕駛車牌號碼Ｃ三－七五八
    六號自用小貨車，沿嘉義縣民雄鄉○○村○○○○道，由東向西行駛，本應注意
    駕駛人駕駛汽車，應遵守道路交通標誌、標線、號誌之指示，而車輛面對圓形紅
    燈時，表示禁止通行，當時天候晴、日間有自然光、無障礙物，視距良好，依當
    時情形並無不能注意之情事，竟疏未注意，冒然闖越紅燈通行，適甲○○駕駛車
    牌號碼七Ｒ─八八二五號自小客車，搭載其母丙○○自嘉義縣民雄鄉○○村○道
    三號高速公路北上交流車道，由南往北方向駛至該處，遵循綠燈之交通號誌通過
    十字路口時，兩車發生碰撞，使丙○○受有右肱骨粉碎性骨折、頭部外傷之傷害
    等輕傷害。嗣經路人報警，為警查獲。
二、案經丙○○訴由嘉義縣警察局民雄分局報請臺灣嘉義地方法院檢察署檢察官偵查
    起訴。
      理      由
一、訊據上訴人即被告乙○○對於上開時地駕車肇事並致丙○○受傷之事實，固不否
    認，惟辯稱：伊當時之行車方向應是綠燈，因對方闖紅燈而致二車相撞，伊無過
    失等語。
二、惟查本案被告於上開地點與甲○○駕車碰撞致丙○○受傷等情，除據被告自白不
    諱外，核與告訴人丙○○指述相符，且經證人甲○○於警訊、偵查及本院調查時
    證述相符，且有道路事故調查報告表、現場照片十紙附卷可按，而告訴人丙○○
    確受有右肱骨粉碎性骨折、頭部外傷之傷害，此有財團法人嘉義基督教醫院出具
    之診斷證明書一紙附卷可參，足佐被告前開自白與事實相符，堪以採信。
三、本案乃被告未遵守道路交通號誌之指示，闖越紅燈而肇事等情，除據告訴人丙○○指訴外，並經原審將證人甲○○、郭春雨供證在卷，原審將證人甲○○、郭春
    雨隔離訊問，證人甲○○證稱：「問：為何妳會請證人郭春雨當證人？答：因為
    當時我認為是在紅綠燈，我如果沒有人作證，可能就沒有證據。他在幫忙救我母
    親的時候，我還有問他是否可以幫我作證，當時我有把他的車子的車號記下來，
    我就把他的車牌告訴警察，說這個人可以作證」、「問：證人在案發的時候，是
    否有留下來處理現場？答：有的」、「問：證人當下有否開車子？答：當天他開
    了壹台白色的車子，他的車子停在右手邊的地方。後面是世新的工程車」。而郭
    春雨則證稱：「當天我沿交流道北上，往雲林，在竹崎交流道的時候，我在內側
    車道，前面有很多車子，離號誌燈有一段距離，等綠燈之後，我們就通行，我跟
    在壹台鈴木車子的後面，由東往西有壹台車子撞過來，我和前面那台車子大約有
    七公尺左右，那台車子就撞到我前面的鈴木車子。鈴木的車子就撞到號誌燈」、
    「問：是否確定鈴木的車子是在綠燈的情形下行駛？答：撞到之後我還看到綠燈
    轉紅燈」、「問：撞到之後兩方車子的位置在哪裡？答：中華八百的車子就停下
    來，鈴木的車子就打轉，車頭車尾倒過來」、「問：你後來如何處理？答：後來
    有壹台有線電視的車子上有工具，我們就用工具把駕駛座的人救下來，他太太是
    自己下來的。鈴木車子上有一個年長的人不能動，還有一個小孩。開車的人就是
    甲○○」「問：救完人之後，你還做什麼處理？答：他知道我跟在他後面，他就
    拜託我幫他作證。我後來有打電話叫救護車」、「問：後來你是否先走？答：因
    為我雲林有事情，所以我先走了」「問：如何幫她作證？答：當時警察還沒有到
    我就先走了，當時我並沒有留聯絡方式給他，因為我有答應他我要作證，所以我
    就去警察局那裡作證，但是否有通知我，我已經忘記了」「問：你當天開的車子
    是自己的車子還是工程車？答：白色的豐田汽車。是我太太的車子。」（以上詳
    原審卷第三十七頁至第四十四頁），二人證述情節相符，足證告訴人丙○○之指
    述，應為實在。
四、至被告及其妻李玉華於警訊、偵查及原審審理時雖稱：係甲○○闖紅燈，惟其所
    述與在場目睹肇事之證人郭春雨所述不符，於本院審理亦稱：「我不敢確定我的
    方向是綠燈」，參以被告乙○○告訴甲○○過失傷害部分，亦經檢察官認定甲○○無過失責任而為不起訴處分確定，是被告所辯及其妻之證述，均屬卸責及迴護
    之詞，殊不足採。
五、按駕駛人駕駛汽車，應遵守道路交通標誌、標線、號誌之指示，並服從執行交通
    勤務之警察或依法令執行指揮交通及交通稽查任務人員之指揮。車輛面對圓形紅
    燈表示禁止通行，不得超越停止線或進入路口。道路交通安全規則第九十條、道
    路交通標誌標線號誌設置規則第二一一條第一款道路交通標誌標線號誌設置規則
    第二百零六條第五項第一款定有明文，本案之肇事原因乃被告闖越紅燈，應甚明
    確，是被告之過失行為與告訴人所受之傷害，有相當因果關係，綜上所述，本案
    事證明確，被告犯行堪予認定。
六、查被告因過失而傷害人，核其所為係犯刑法第二百八十四條第一項前段之過失傷
    害罪。原審審理結果，認被告過失傷害之罪證明確，適用刑法第二百八十四條第
    一項前段、第四十一條第一項前段，罰金罰鍰提高標準條例第一條前段、第二條
    ，並審酌被告因闖紅燈，違反交通規則及告訴人之傷勢等一切情狀，量處有期徒
    刑伍月，並諭知易科罰金以參佰元折算壹日，認事用法俱無不合，量刑亦稱妥適
    ，被告上訴意旨否認犯罪，空言指摘原判決不當，並無可取，為無理由，應予駁
    回。另查被告前雖曾犯賭博罪及傷害罪，惟僅處拘役及罰金，未曾受有期徒刑以
    上刑之宣告，有卷內前科表可查，事後已與告訴人達成和解，賠償其損害，有嘉
    義縣竹崎鄉調解委員會調解書附卷可按，且告訴人亦具狀請求撤回告訴，不予追
    究，經此偵審教訓，應知警惕諒無再犯之虞，本院認所宣告之刑，以暫不執行為
    適當，併諭知緩刑參年，以勵自新。
據上論斷，應依刑事訴訟法第三百六十八條、刑法第七十四條第一款，判決如主文。
本案經檢察官劉欽銘到庭執行職務。
中    華    民    國      九十二      年      七      月      二十四    日
                                  臺灣高等法院臺南分院刑事第五庭
                                      審判長法官  楊    明    章
                                            法官  沈    揚    仁
                                            法官  戴    勝    利
右正本證明與原本無異。
不得上訴。
                                      法院書記官  吳    銘    添
中    華    民    國      九十二      年      七      月      二十五    日
附錄法條：
刑法第二百八十四條第一項：因過失傷害人者，處六月以下有期徒刑、拘役或五百元
                          以下罰金，致重傷者，處一年以下有期徒刑、拘役或五
  百元以下罰金。


司法院資訊處製作；財團法人民間司法改革基金會備份。
